【裁判字號】    90,易,2429
【裁判日期】    900803
【裁判案由】    毒品危害防制條例
【裁判全文】
臺灣板橋地方法院刑事判決                          九十年度易字第二四二九號
    公  訴  人  臺灣板橋地方法院檢察署檢察官
    被      告  甲○○
右列被告因毒品危害防制條例案件，經檢察官提起公訴（八十九年度毒偵字第七一五
三號、九十年度毒偵字第一二五五號），本院判決如左：
    主  文
甲○○連續施用第二級毒品，處有期徒刑陸月，如易科罰金以參佰元折算壹日。
如附表扣案物品欄編號二、四、六所示之微量安非他命沒收銷燬、編號一、三、五、
七所示之物品沒收。
    事  實
一、甲○○前因施用第二級毒品安非他命案件，經臺灣板橋地方法院檢察署檢察官向
    本院聲請裁定送觀察、勒戒，經本院以八十九年度毒聲字第七一五三號、九十年
    度毒偵字第一二五五號裁定送觀察、勒戒後，認無繼續施用毒品之傾向，由臺灣
    板橋地方法院檢察署檢察官分別於八十九年度毒偵字第一六八九號、第五０九一
    號不起訴處分確定。詎甲○○猶不知悔改，復基於概括犯意，自八十九年十月初
    起至九十年四月中旬某日止，在臺北縣新莊市○○街四二九巷八號住處，連續以
    吸食器施用第二級毒品安非他命多次，平均一日施用二至三次。嗣先後於（一）
    八十九年十月十九日十六時二十分許，在臺北縣新莊市○○路六三巷二十一弄口
    ，經警圍捕全世明所駕駛，搭載甲○○之車號Ｕ四─０六四二號小客車，嗣經警
    鳴槍強力逮捕，而查獲甲○○，並循線於同日二十三時許，由警方持搜索票至其
    上開住處房間內，扣得其所有供施用安非他命所用如附表編號一至六所示之扣案
    物品；迄八十九年十一月二十九日甲○○赴臺灣板橋地方法院檢察署訊問時，於
    庭訊後，經採集其尿液送驗結果，確呈甲基安非他命陽性反應；（二）九十年一
    月二十一日十四時三十分許，甲○○駕駛ＪＢ─一００六號小客車行經國道一號
    高速公路二三八公里北上處，經國道公路警察局攔檢查獲，並在其所駕駛之車上
    查獲如附表編號七所示之扣案物品。（三）嗣於九十年四月二十三日由檢察官簽
    發拘票拘提甲○○到案，並以其三犯施用毒品，向本院聲請強制戒治，本院乃以
    九十年度毒聲字第一七０一號裁定甲○○令入戒治處所施以強制戒治一年。
二、案經臺北縣警察局海山分局及內政部警政署國道公路警察局第四警察隊分別報請
    臺灣板橋地方法院檢察署檢察官偵查起訴。
    理  由
一、右揭犯罪事實，業據被告甲○○於本院審理中坦承不諱，並有如附表所示之扣案
    物品可資佐證，且其先後為警查獲時採集之尿液，經檢驗結果，亦均呈甲基安非
    他命陽性反應，此有憲兵司令部刑事鑑識中心九十年一月十日（九０）綱得字第
    ００九八六號鑑驗通知書、臺南縣衛生局九十年二月十九日尿液檢驗成績書各一
    紙附卷可稽。本件罪證明確，被告犯行應堪認定。
二、核被告甲○○所為，係犯毒品危害防制條例第十條第二項之施用第二級毒品罪。
    其非法持有第二級毒品安非他命之低度行為，已為渠進而施用之高度行為所吸收
    ，不復另論。被告先後多次施用第二級毒品，時間密接，觸犯構成要件相同之罪
    名，顯係基於概括犯意為之，應依刑法第五十六條連續犯之規定，以一罪論並加
    重其刑。又公訴人僅就被告於八十九年十月初起至九十年三月間止之施用安非他
    命犯行提起公訴，其餘部分未據起訴，惟未起訴部分與起訴部分有連續犯之裁判
    上一罪關係，為起訴效力所及，本院自得併予審究。爰審酌被告之品行、犯罪之
    動機、目的、手段及犯罪後態度良好坦承犯行等一切情狀，從輕量處如主文所示
    之刑。被告於八十九年十月十九日二十三時許，在其住處扣得之如附表編號一之
    吸食器、編號三之殘渣袋、編號五之玻璃吸食器等物品，經內政部警政署刑事警
    察局以有機溶劑洗濯內壁，其洗濯液內均檢出有甲基安非他命成分，此有該局九
    十年一月十八日刑鑑字第五五七六號鑑驗通知書乙紙附卷為證，因之扣案如附表
    編號二、四、六所示之各該微量安非他命，係第二級毒品，依毒品危害防制條例
    第十八條第一項前段規定，宣告沒收銷燬之，另扣案如附表編號七所示之物品則
    係被告所有供施用安非他命所用之物，業據其供承在卷，應依刑法第三十八條第
    一項二款宣告沒收之。
據上論斷，應依刑事訴訟法第二百九十九條第一項前段，毒品危害防制條例第十條第
二項、第十八條第一項前段，刑法第十一條前段，第五十六條，第四十一條第一項前
段、第三十八條第一項第二款，罰金罰鍰提高標準條例第二條，判決如主文。
本案經檢察官洪家原到庭執行職務
中      華      民      國    九十      年      八      月      三      日
                                    臺灣板橋地方法院刑事第六庭
                                        法  官  徐  蘭  萍
右正本證明與原本無異
如不服本判決應於送達後十日內向本院提出上訴狀
                                        書記官  莊  川  億
中      華      民      國    九十      年      八      月      三      日
附表：
┌───┬───────────┬────┬──────────────┐
│編號  │品                 名 │數   量 │備                       註 │
├───┼───────────┼────┼──────────────┤
│一    │吸食器                │一個    │係供施用第一級毒品所用之物  │
│      │                      │        │                            │
├───┼───────────┼────┼──────────────┤
│二    │吸食器內之微量安非他命│微量無法│係第二級毒品                │
│      │                      │秤重    │                            │
├───┼───────────┼────┼──────────────┤
│三    │殘渣袋                │二個    │係供施用第二級毒品所用之物  │
│      │                      │        │                            │
├───┼───────────┼────┼──────────────┤
│四    │殘渣袋內之微量安非他命│微量無法│係第二級毒品        │
│      │                      │秤重    │                            │
├───┼───────────┼────┼──────────────┤
│五    │玻璃吸食器            │二個    │係供施用第二級毒品所用之物  │
│      │                      │        │                            │
├───┼───────────┼────┼──────────────┤
│六    │殘渣袋內之微量安非他命│微量無法│係第二級毒品                │
│      │                      │秤重    │                            │
├───┼───────────┼────┼──────────────┤
│七    │玻璃管                │四支    │係供施用第二級毒品所用之物  │
│      │                      │        │                            │
└───┴───────────┴────┴──────────────┘
附錄本案論罪科刑法條全文：
毒品危害防制條例第十條：
施用第一級毒品者，處六月以上五年以下有期徒刑。
施用第二級毒品者，處三年以下有期徒刑。
毒品危害防制條例第十八條：
查獲之毒品及專供製造或施用毒品之器具，不問屬於犯人與否，均沒收銷燬之。但合
於醫藥或研究之用者，得不予銷燬。
前項合於醫藥或研究用毒品或器具之管理辦法，由法務部會同行政院衛生署定之。


司法院資訊處製作；財團法人民間司法改革基金會備份。
